臺灣臺北地方法院刑事判決　　　　　　 92年度簡上字第390號
上 訴 人　　丙○○
即 被 告
　　　　　　　　　　　號四樓
上列被告因妨害兵役案件，經檢察官聲請簡易判決處刑（92年度
偵字第3245號）被告不服本院92年度簡字第4053號刑事簡易判決
，提起上訴，本院改依通常程序，自為第一審判決如下：
    主  文
原判決撤銷。
丙○○無罪。
　　理　由
一、公訴意旨略以：丙○○係後備軍人，原住台北縣新店市○○
    路133 巷15弄7 號4 樓，於民國91年7 月間遷出上開處所，
    無故不依規定申報，致使台北縣後備司令部所發，指定應於
    91年8月27日前往宜蘭縣宜蘭市○○路50號（金六結營區)報
    到之點閱召集令無法送達。因認被告係犯妨害兵役治罪條例
    第10條第3項、第6條第2項之罪。
二、訊據被告堅決否認有妨害兵役犯行，辯稱：伊因工作之故早
    出晚歸，其戶口內僅伊一人，無人幫伊代收信件，伊有段時
    間剛好到南部出差，因伊工作上需要，必須去處理客戶理賠
    事件，第二次召集令來時，伊收到後立即前往報到，伊未遷
    移住居所，亦無逃避召集令之意圖，伊父親住在桃園縣八德
    鄉，伊父親可以隨時找到伊，伊之家人亦均不知有本件召集
    令之情事，伊可請鄰居及管理員及提供繳費帳單、信用卡帳
    單、管理費收據等證明伊確未遷移住居所等語。
三、經查：
　(一)證人即被告住所之鄰長甲○○○於本院審理中結證之供述可
    證明被告於服兵役前後均住於住所地，並未遷移。
  (二)證人即被告住所地之里長乙○○審判中亦供稱，伊之所以會
    在前揭「行方不明（遷出未報）」年籍表上蓋章證明，可能
    是警察拿來給伊蓋章，伊未查證即蓋章，伊不知被告家住那
    裏。
　(三)證人即被告住所之管區警員徐永立審判中供稱伊不確知被告
　  是否有遷移住所，伊去被告家送達三次以上，均未遇到被告
    ，伊有貼A4大小之通知單，伊有去問鄰長，鄰長年紀大跟她
    講被告姓名，她也不大清楚，伊未確實查證被告是否遷移住
    所。（以上均見本院94年5月2日筆錄)。可知被告雖有本件
    點閱召集未到之事實，惟並無積極證據，足以證明被告有遷
    移居住處所之事實。
四、再查依台北縣後備司令部函送之被告之教點召歷史資料，（
    本院卷第37頁），被告於92年8 月12日、10月28日均曾接受
    點召，其送達地址仍為原住所，亦可證明被告並未遷移居住
    處所，故被告所辦無意圖避免召集及遷移堪予採信。
五、原判決逕依移送機關所提供之「行方不明（遷出未報）年籍
    表，未及查實，即認定被告有妨害兵役犯行，自屬未洽，上
    訴意旨指摘原判決不當為有理由，自應依法撤銷。又按不能
    證明被告犯罪者，應諭知無罪之判決，刑事訴訟法第301條
    第1項定有明文，本件既不能證明被告犯罪，業如前述，本
    院爰自為第一審判決，諭知被告無罪。
據上論斷，應依刑事訴訟法第455條之1第1項、第3項、第369條
第1項前段、第2項、第364條、第301條第1項判決如主文。
本案經檢察官孟令士到庭執行職務
中　　華　　民　　國　　94　　年　　5 　　月　　30　　日
                  刑事第一庭審判長法　官　陳興邦
                                  法　官　林婷立
                                  法　官　劉亭柏
以上正本證明與原本無異。
如不服本判決，應於判決送達後10日內，向本院提出上訴狀。
　　　　　　　　　　　　　　　　書記官　羅欣宜
中　　華　　民　　國　　94　　年　　6 　　月　　7 　　日
